【裁判字號】    88,上易,4839
【裁判日期】    890229
【裁判案由】    妨害自由
【裁判全文】
臺灣高等法院刑事判決                          八十八年度上易字第四八三九號
    上  訴  人
    即  被  告  丁○○
右上訴人因恐嚇案件，不服臺灣臺北地方法院八十八年度自字第六八九號，中華民國
八十八年九月二十二日第一審判決，提起上訴，本院判決如左：
    主  文
上訴駁回。
    事  實
一、丁○○前經乙○○以其涉嫌詐欺，訴請臺灣臺北地方法院檢察署檢察官偵查終結
    ，於民國八十八年二月十九日以八十七年度偵字第二五八一八號，認其涉犯刑法
    第三百三十九條第一項之詐欺罪而提起公訴，由臺灣臺北地方法院（以下簡稱臺
    北地院）分八十八年度訴字第四四六號案件審理。詎丁○○因之心生不滿，八十
    八年五月五日上午，前往臺北地院開庭接受調查上開詐欺案件，於訊問後，竟在
    臺北地院第十五法庭外走道上對乙○○恫稱：「如果我被關，我將殺死你們全家
    人」等語，以加害生命之事恐嚇乙○○，致其心生畏懼而危害於人身安全。
二、案經乙○○提起自訴。
    理  由
一、訊據被告丁○○固坦承於前開時地揚稱「如果我被關，我將殺死你們全家人」之
    事實，然矢口否認有何恐嚇犯行，辯稱：當天前往臺北地院開庭後，在庭外與其
    配偶丙○○發生爭吵，乃對其配偶口出前言，並非恐嚇自訴人之語云云。其配偶
    丙○○於本院調查時亦附和其詞，指稱當時庭訊後，伊與被告先出法庭，被告在
    法庭外以上開言詞責罵伊云云。惟查，被告前開語詞，確係針對自訴人所言，並
    造成自訴人心生畏懼而危害於人身安全等情，業據自訴人乙○○一再指訴甚詳。
    並經在場目睹之證人即該詐欺案中自訴人委任之告訴代理人賴玉梅律師於原審審
    理中結證稱確有聽聞被告對自訴人揚稱「如果我被關，就殺死你們全家」，當時
    被告之選任辯護人尚且拉住被告之手等語，核與自訴人指訴情節相符。次查，證
    人即被告於該詐欺案件所選任之辯護人甲○○律師於本院調查時亦指證稱，當天
    被告與其配偶在庭外走道談話，伊曾聽聞被告說「我一定會無罪，若有罪，一定
    會殺他們全家」，伊聞之，旋將被告拉開，當時，自訴人之代理人律師在後方脫
    法袍、整理資料，不知自訴人有無在走道上等詞。雖證人甲○○所言，與自訴人
    指訴之情節未盡相同，然就被告所言殺人之詞，顯非如被告所辯及其配偶所稱，
    係對其配偶所言一節，則無疑義。被告所辯云云，應屬事後卸責飾詞，其配偶所
    為之證詞，亦為迴護被告而有所不實，均不足採信。末查，被告前揭話語，係以
    加害生命之事為內容，復在與自訴人對簿公堂期間口出此言，客觀上自足使自訴
    人心生畏懼而危害其人身安全。被告有恐嚇自訴人之犯行，事證業臻明確，堪以
    認定，應依法論科。至於被告聲請為測謊一節，經查本件不符測謊鑑定範疇，不
    宜進行測謊，業據法務部調查局八十八年十二月十六日（八八）陸三字第八八０
    九四九一五號函說明在卷；又被告聲請調取前開時地臺北地院之監視錄影帶一事
    ，曾經原審法官查明該錄影帶內容只保存一星期，早已銷除無誤（見原審卷第二
    十頁報到單之批註），是亦無從調取，均併此敘明。
二、原審核被告所為，係犯刑法第三百零五條恐嚇危害安全罪。爰審酌被告之品行、
    智識程度，犯罪之動機、手段、目的，於法院內出言恐嚇他人，目無法紀，犯後
    又飾詞圖卸，不知悔改等一切情狀，援引刑法第三百零五條、第四十一條，罰金
    罰鍰提高標準條例第一條前段、第二條，量處被告有期徒刑三月，如易科罰金以
    三百元折算一日，經核認事用法，並無違誤，量刑亦屬適當。被告上訴意旨仍執
    前詞，否認犯罪，指摘原判決不當，為無理由，應予駁回。
據上論斷，應依刑事訴訟法第三百六十八條，判決如主文。
中      華      民      國      八十九      年    二    月    二十九    日
                              臺灣高等法院刑事第五庭
                                  審判長法  官  曾  德  水
                                        法  官  趙  功  恆
                                        法  官  林  立  華
不得上訴
附錄：本判決論罪科刑法條全文
刑法第三百零五條：
以加害生命、身體、自由、名譽、財產之事恐嚇他人，致生危害於安全者，處二年以
下有期徒刑、拘役或三百元以下罰金。（罰金額度已提高為十倍）


司法院資訊處製作；財團法人民間司法改革基金會備份。
